

BRUNO PINEDA FLORES INGENIARIA INFORMÁTICA 10 CICLO

PERFIL

Soy estudiante de Ingeniera Informática altamente competente con 1 años de experiencia en el diseño, desarrollo e implementación de soluciones tecnológicas innovadoras. Especializado en automatización de procesos, gestión de bases de datos y creación de sistemas eficientes para mejorar la productividad y la toma de decisiones. Mis lenguajes de programación como Node.js y SQL SERVER, MYSQL con habilidades en diseño web utilizando Bootstrap.

CONTACTO

TELÉFONO: 972282310

SITIO WEB:

https://animated-piroshki-459dac.netlify.app/

CORREO ELECTRÓNICO: alguien@ejemplo.com

AFICIONES

Programar Bailar Youtuber Viajar

EDUCACIÓN

UNIVERSIDAD RICARDO PALMA

2019 - 2023

Mis estudios de ingeniería desde siempre me gusto hacer sistemas y base de datos para facilitar la vida de mi y de las personas que estén a mi alrededor, tengo un promedio 16.05.

ICPNA

2021 - 2023

Me gusta aprende nuevas cosas ya que la mayoría de lenguajes están en ingles y ayuda mucho para poder comunicarte además tengo mi amigo ruso que habla ingles y así nos podemos atender.

EXPERIENCIA LABORAL

Grupo Consigueventas Inversiones E.I.R.L [Analista de documentación] 2-05-2023 - 5-05-2023

Fui líder de analista de documentación en el departamento de ingeniería informática y use la metodología scrum en el negocio para ver y dividir en pequeños Sprint que son iteraciones usando trello

Servicios Corporativos de Distribución S.A.C. [Base de datos]

17-01-2023 - 30-09-2023

Cuando ingrese vi que todo lo hacían manual así que para ayudar hice un Soporte Operativo para Asesores, creación de Sistemas ERP para Automatización, sistema de Gestión de Contactos de Proveedores, creación de Funnel para Reportes de Asesores, unificación de Bases de Datos de Clientes, sistema de Postventa con VBA y Macro, sistema de Asistencia para Asesores, sistema Comparador de Bases de Datos, sistema SMART Movistar, extracción de Base de Datos de Internet

Virtual Business [Software Engineer]

1-05-2023 – actualmente

Cree CMR para la retención y el control de los clientes también le puse complementos como visualizar pdf para hacerlo más didáctico, también tuve que hacer un sistema de armería para un cliente de estados unidos así que tuve que ver todas sus reglamentaciones

APTITUDES

